【裁判字號】    98,交聲,2805
【裁判日期】    990128
【裁判案由】    聲明異議
【裁判全文】
臺灣高雄地方法院交通事件裁定        98年度交聲字第2805號
原處分機關  高雄市政府交通局
異  議  人  甲○○（原名：唐崇.
上列異議人即受處分人因違反道路交通管理處罰條例案件，對於
高雄市政府交通局於民國98年9 月29日所為之裁決處分（原處分
案號：高市交裁字第裁32-AEY184321號）聲明異議，本院裁定如
下：
    主  文
原處分撤銷。
甲○○不罰。
    理  由
一、原處分意旨略以：本件異議人即受處分人甲○○駕駛許朝辛
    所有之車牌號碼ND7-818 號重型機車，於民國98年8 月2 日
    下午2 時40分許，行經台北市○○路○段時，未依規定戴安
    全帽，經員警攔停並以受處分人違反道路交通管理處罰條例
    第31條第6 項規定當場掣單舉發，原處分機關即高雄市政府
    交通局於98年9 月29日以受處分人違反道路交通管理處罰條
    例第31條第6 項、違反道路交通管理事件統一裁罰基準及處
    理細則第43條、第44條、第67條及違反道路交通管理事件統
    一裁罰基準表之規定為由，裁處罰鍰500 元，有台北市政府
    警察局舉發違反道路交通管理事件通知單（北市警交字第
    AEY184321 號）、高雄市政府交通局違反道路交通管理事件
    裁決書（高市交裁字第裁32-AEY184621號）各1 紙等件在卷
    可稽。
三、聲明異議意旨略以：其於98年9 月18日前往監理所辦理駕照
    更名時，發現有一罰單係遭冒名而受罰，其住在高雄，違規
    地點在台北市，其亦不認識ND7-818 號重型機車車主許朝辛
    ，受處分人非真正違規之人，爰請撤銷原處分云云。
四、經查：
（一）受處分人於98年9 月29日收受上開裁決書後，於同年10月
      13日向本院聲明異議，有送達證書、聲明異議狀上本院收
      文章在卷可查，足認其聲明異議於接到裁決書之翌日起20
      日內提出，程序上應屬適法，合先敘明。
（二）警員乙○○於上揭時、地，因執行交通違規攔檢勤務，發
      現上開重型機車駕駛人有未依規定戴安全帽之情事，經攔
      檢後依法製單舉發，並經自稱「唐崇誠」之人簽名收受罰
      單，嗣經原處分機關據以裁罰等情，有臺北市政府警察局
      舉發違反道路交通管理事件通知單（北市警交字第
      AEY184321 號）、高雄市政府交通局違反道路交通管理事
      件裁決書（高市交裁字第裁32-AEY184621號）各1 紙等附
      卷可參，上情堪可認定。
（三）本件舉發經過，據證人即舉發員警乙○○證稱：其目前已
      無法辨識當天製單舉發之對象為誰，亦對在庭之異議人是
      否為舉發之對象沒有印象，不記得舉發當時，被舉發人有
      無出示身分證件，如果被舉發人當時並未出示身分證明，
      ，會叫對方口述一遍，回去會用電腦再查詢確認1 次等語
      （見本院卷第26-29 頁），核諸其提出之臺北市政府警察
      局電腦查詢記錄簿，98年8 月2 日下午2 時40分係有其查
      詢之紀錄，堪認當時受舉發人並未出示證件，本件並無明
      確證據證明異議人確為上開違規行為之行為人，違規時受
      舉發之人是否確為受處分人已屬有疑。
（四）另據證人即ND7-818重型機車之車主許朝辛到庭證稱：不
      認識異議人，之前沒看過他，且ND7-818 號重型機車不是
      我的車，於98年2 月有接過一張罰單，違規地點在高雄市
      鼓山區○○○道這台車登記在我名下，我有去監理站詢問
      ，他們問我是否認識那些人的名字，我和我老婆都不認識
      ，可能是我身分證6 年前有掉過等語（見本院卷第29-32
      頁），參諸ND7-818 號重型機車，確有於98年2 年9 日之
      違規紀錄，違規地點於高雄市○○○路、興隆路口，且罰
      款尚未繳清，有高雄市政府警察局舉發違反道路交通管理
      事件通知單（高市警交相字第BB507069號）、違規查詢報
      表各1 紙及違規採證照片2 張附卷可憑（見本院卷第
      49-51 頁），堪認證人許朝辛所述為真，異議人辯稱不認
      識車主等語，並非無據，應值採信。
（五）又受處分人甲○○原名唐崇誠，其已於98年6 月30日改名
      為甲○○，並換領身分證，原身分證並已註銷一事，有戶
      籍資料、換領國民身份證申請書及註銷國民身份證名冊各
      1 紙在卷可查（見本院卷第19-24 頁），然參諸本件違規
      舉發日期98年8 月2 日，乃在其更改姓名之後，該違規舉
      發通知單收受通知聯者簽章欄簽署之姓名，仍為其原名「
      唐崇誠」，益顯見該受舉發之人並無出示身分證，且不知
      異議人已更名之事實，異議人陳稱駕駛上開車輛違規行為
      人非其本人等語，即屬有徵，尚值採信。從而，原處分機
      關未察，逕對異議人所為之前開裁罰，難認適法，應予撤
      銷，並由本院改為異議人不罰之諭知。
五、綜上，本件依卷存各項證據及本院調查結果，尚不能證明異
    議人有於上揭時地駕駛機車未依規定戴安全帽之違規事實。
    堪認異議人之異議為有理由，原處分於法既有未合，自應由
    本院將原處分撤銷，並就此部分為受處分人不罰之諭知。
六、依道路交通案件處理辦法第20條前段，爰裁定如主文。
中    華    民    國    99    年    1     月    28    日
                  交通法庭    法  官  張琬如
以上正本證明與原本無異。
如不服本裁定，應於收受送達後5 日內向本院提出抗告狀。
中    華    民    國    99    年    1     月    28    日
                              書記官  劉甄庭


司法院資訊處製作；財團法人民間司法改革基金會備份。
